【裁判字號】    97,消債更,326
【裁判日期】    970815
【裁判案由】    聲請更生程序
【裁判全文】
臺灣高雄地方法院民事裁定           97年度消債更字第326號
聲  請  人  甲○○
代  理  人  曾慶雲律師
上列當事人因消費者債務清理條例事件聲請更生，本院裁定如下
：
    主  文
債務人甲○○自中華民國九十七年八月十五日十七時起開始更生
程序。
命司法事務官進行本件更生程序。
    理  由
一、按法院開始更生程序之裁定，應載明其年、月、日、時，並
    即時發生效力。次按法院裁定開始更生或清算程序後，得命
    司法事務官進行更生或清算程序，必要時得選任律師、會計
    師或其他適當之自然人或法人一人為監督人或管理人。消費
    者債務清理條例第45條第1項、第16條第1項分別定有明文。
二、本件聲請意旨略以：聲請人有不能清償債務情事，曾依「中
    華民國銀行公會會員辦理消費金融案件無擔保債務協商機制
    」請求共同協商債務清償方案，並於民國95年7 月19日協商
    成立，每月應繳金額為新臺幣（下同）16,565元（計息利率
    為6.88%） ，惟聲請人於協商當時每月薪資收入僅23,000元
    ，聲請人除負擔自己之生活費每月6,000 元、交通費每月3,
    000 元外，尚須獨自支付子女李宜蓁之扶養費8,000 元，合
    計每月需支出之必要生活費用即達17,000元，故於支出上開
    費用後，聲請人之薪資收入僅有餘款6,000 元可資運用，實
    已無力繳納每期16,565元之協商款，是以上開協商進行中，
    聲請人實處弱勢，而無真正協商之空間，協商成立後聲請人
    雖勉力還款3 期，然時間日久終究無以為濟，再難繼續履行
    協商結果，此非債務人主觀上惡意不履行協商，實乃客觀上
    確有不可歸責於債務人之事由所致（見本院卷第2 至3 頁、
    第25頁、第44至46頁、第90至92頁），又聲請人無擔保或無
    優先權之債務總額未逾1,20 0萬元，復未經法院裁定開始清
    算程序或宣告破產，爰依法聲請更生等語。
三、經查，聲請人前開主張業據其提出協商成立協議書、協商繳
    款明細表、債權人清冊、財團法人金融聯合徵信中心綜合信
    用報告書、財產及收入狀況說明書、土地登記謄本、95、96
    年度綜合所得稅各類所得資料清單、財產歸屬資料清單、勞
    工保險被保險人投保資料表、戶籍謄本、必要費用支出明細
    表、存摺影本各1 份在卷為憑（見本院卷第29至31頁、第32
    頁、第8 至9 頁、第26至28頁、第6 頁、第81頁、第20至22
    頁、第78至80頁、第18至19頁、第7 頁、第47至48頁），本
    件復查無債務人有消費者債務清理條例第6 條第3 項、第8
    條或第46條各款所定駁回更生聲請之事由存在，則債務人聲
    請更生，應屬有據，並依上開規定命司法事務官進行本件更
    生程序，爰裁定如主文。
中    華    民    國    97    年    8     月    15    日
                  民事第一庭  法  官  賴文姍
上為正本係照原本作成
本件不得抗告
本裁定已於97年8月15日17時公告。
中    華    民    國    97    年    8     月    15    日
                              書記官  林秀珍


司法院資訊處製作；財團法人民間司法改革基金會備份。
